臺灣臺北地方法院交通事件裁定　　　　　　　　　九十一年度交聲字第一二一九號
　　異　議　人
　　即受處分人　甲○○　男　四.
右列受處分人因違反道路交通管理處罰條例案件，對於台北市交通事件裁決所中華民
國九十一年七月二十二日所為之處分（北市裁三字第裁二二－ＡＸＸ０一四七八二號
）聲明異議，本院裁定如左：
    主  文
異議駁回。
    理  由
一、按「汽車駕駛人轉彎時，有左列情形之一者，處二百元以上六百元以下（新台幣
    【下同】六百元以上一千八百元以下）罰鍰：二、不依標誌、標線、號誌指示者
    。」，道路交通管理處罰條例第四十八條第二款定有明文。又汽車駕駛人，違反
    道路交通管理處罰條例第四十八條者，除依原條款處罰之外，並記違規點數一點
    ；駕駛汽車違反道路交通安全規則，因而肇事致人受傷者，吊扣其駕駛執照三個
    月至六個月，道路交通管理處罰條例第六十三條第一項第一款及第六十一條第三
    項亦分別定有明文。
二、本件受處分人即異議人甲○○於民國九十一年四月七日上午十一時許，駕駛車號
    ＤＭ－三０九０號自小客車沿中華路一段南向北外側第一快車道行駛至中華路與
    寶慶路交叉路口時，不依「禁止右轉」標誌之指示，右轉往東方向行駛，致沿中
    華路南向北慢車道行進，由李佳霓騎乘之ＢＶＺ－七二五號重型機車不及反應撞
    擊其自小客車之右前車頭，倒地受有左臉撕裂傷、左肩擦傷、右腳多處瘀傷等傷
    害而肇事，經台北市政府警察局交通警察大隊中正一分隊員警到場處理後，由舉
    發單位台北市政府警察局交通警察大隊第四組於同年五月九日舉發受處分人「違
    反禁止右轉標誌違規右轉」及「違反道路交通安全規則因而肇事致人受傷」，受
    處分人於應到案日期前向原處分機關臺北市交通事件裁決所陳述不服，經原處分
    機關函請舉發單位查處，仍認定受處分人有上述違規行為，原處分機關乃於九十
    一年七月二十二日依據道路交通管理處罰條例第四十八條第二款、第六十三條第
    一項第一款及第六十一條第三項之規定，裁決受處分人罰鍰新台幣六百元、記違
    規點數一點，並吊扣駕駛執照三個月。
三、本件受處分人甲○○對於其於上開時、地駕駛自小客車與李佳霓騎乘之重型機車
    發生交通事故，致李佳霓受傷之事實坦承不諱，僅辯稱：當時伊係自中華路之快
    車道向右匯入同向之慢車道，並非右轉云云。惟查，本件交通事故發生當時，受
    處分人確係駕駛ＤＭ－三０九０號自小客車沿中華路向東右轉一節，業據受處分
    人當日於台北市立中興醫院急診室接受警員詢問時，陳述「我要右轉往東時，未
    注意路況情形，突然聽到碰撞聲」、「我原本是要往北變換到慢車道，因路況不
    熟，才會肇事」等語綦詳，核與李佳霓所述「當我到路口中，號誌是黃燈，突然
    一部自小客車由我左前方右切」等語相符，有交通事故談話紀錄表影本二紙附卷
    可稽；參諸自卷附道路交通事故調查報告表所繪現場圖，可知受處分人所駕駛車
    輛之彎曲角度幾已達四十五度，應係轉彎而非單純變換車道所致，受處分人上開
    接受員警詢問時之陳述內容，自屬真實無訛；其事後改稱僅係向右變換車道云云
    ，核係卸責之詞，不足採信。本件事證已臻明確，受處分人前揭違反道路交通管
    理處罰條例之行為堪以認定。
四、綜上所述，受處分人甲○○確有駕駛汽車不依標誌指示轉彎，肇事致人受傷之行
    為，原處分機關依據道路交通管理處罰條例第四十八條第二款、第六十三條第一
    項第一款及第六十一條第三項之規定，裁決受處分人罰鍰新台幣六百元、記違規
    點數一點，並吊扣駕駛執照三個月，核無違誤，本件受處分人之異議為無理由，
    應予駁回。
據上論斷，應依道路交通案件處理辦法第十九條，裁定如主文。
中      華      民      國      九十一年    年    十二    月    十八    日
                                    臺灣臺北地方法院交通法庭
                                              法  官  楊  代  華
右正本證明與原本無異。
如不服本裁定，應於送達後五日內，向本院提出抗告狀。
                                              書記官  廖  純  瑜
中      華      民      國      九十一年    年    十二    月    二十    日
